【裁判字號】    89,易,5472
【裁判日期】    900320
【裁判案由】    妨害秘密
【裁判全文】
臺灣高雄地方法院刑事判決                        八十九年度易字第五四七二號
    公  訴  人  臺灣高雄地方法院檢察署檢察官
    被      告  甲○○
右列被告因妨害秘密案件，經檢察官提起公訴（八十九年度偵字第二一九五五號），
及移送併辦（八十九年度偵字第二六六七三號），本院判決如左：
    主  文
甲○○無故以錄影竊錄他人非公開之活動，處有期徒刑伍月，如易科罰金，以參佰元
折算壹日。
    事  實
一、甲○○於民國八十九年九月二十七日中午十二時五十分許，在高雄縣大寮鄉○○
    村○○○路一九五號丙○○經營之頑皮狗寵物店大門左側處（即鳳屏一路一九九
    巷內），手持Ｖ八攝影機透過玻璃櫥窗，無故以錄影之方式，竊錄丙○○於店內
    非公開之活動，旋即為該店員工乙○○發覺，並經丙○○報警而當場查獲，並扣
    得Ｖ八攝影機一台、錄影帶一捲及抄有丙○○之車牌號碼、住址及店址之紙條一
    張。
二、案經丙○○告訴暨訴由高雄縣警察局林園分局報告臺灣高雄地方法院檢察署檢察
    官偵查起訴及移送併辦。
    理  由
一、訊據被告甲○○固坦承有於右揭時、地在高雄縣大寮鄉○○村○○○路一九五號
    丙○○經營之頑皮狗寵物店大門左側處，手持Ｖ八攝影機之事實，惟矢口否認有
    何妨害秘密之犯行，辯稱：伊是去那裡遊玩，只是手拿著攝影機並未拍攝，因為
    不高興告訴人說伊在拍攝，所以將錄影帶抽出云云。經查，右揭事實，迭據告訴
    人丙○○於警訊、偵查中及本院審理時指訴綦詳，核與證人乙○○於警訊、偵查
    中及本院審理時證述情節相符，並有Ｖ八攝影機一台、錄影帶一捲及抄有丙○○
    之車牌號碼、住址及店址之紙條一張扣案可資佐證，且扣案之抄有丙○○之車牌
    號碼、住址及店址之紙條一張係被告甲○○在高雄縣警察局林園分局中庄派出所
    接受偵訊時，於其座位下所發現乙節，亦據證人乙○○於警訊、偵查中及本院審
    理時證述屬實，再參以被告為證人乙○○發覺其對內拍攝時，倘其果真並未對上
    開店內拍攝告訴人非公開之活動，理應對告訴人丙○○及證人乙○○詳加說明，
    並提供錄影帶拍攝之內容以為證明，豈有反將錄影帶之磁帶抽出加以毀損而無法
    得知其拍攝內容之理；又被告停放機車之位置距告訴人上開寵物店約有三、四間
    房屋之距離，且經本院訊之停車原因，被告答以沒有原因，不知為何停車，衡諸
    常情，通常停車之原因不一，或是購物，或是問路，亦或是其他特殊原因，豈有
    沒有原因即將機車停放在距告訴人上開寵物店三、四間房屋處之理，是被告前開
    所辯顯係諉責圖卸之詞，不足採信。本件事證明確，被告犯行洵堪認定。
二、核被告甲○○所為，係犯刑法第三百十五條之一第二款之無故以錄影竊錄他人非
    公開之活動罪。又公訴人移送併案部分因與本件起訴部分，有實質上一罪關係，
    為起訴效力所及，本院自應併予審理，附此敘明。爰審酌被告以攝影機拍攝告訴
    人於店內之活動，竊錄告訴人非公開活動，侵害告訴人之隱私權，影響告訴人居
    家之安寧，惡性非輕，惟念其並未有前科紀錄，有臺灣高雄地方法院檢察署刑案
    資料查註紀錄表及臺灣高等法院被告全國前案紀錄表各一紙在卷可參，素行尚稱
    良好，及犯後猶飾詞諉卸，毫無悔意，且尚未與告訴人達成和解，給予告訴人適
    當補償等一切情狀，量處如主文所示之刑，以資懲儆。又刑法第四十一條業已於
    九十年一月十日修正公布，並於同年月十二日生效，其第一項前段規定為「犯最
    重本刑為五年以下有期徒刑以下之刑之罪，而受六個月以下有期徒刑或拘役之宣
    告，因身體、教育、職業、家庭之關係或其他正當事由，執行顯有困難者，得以
    一元以上三元以下折算一日，易科罰金。」，本件被告犯罪時間雖在上開條文修
    正生效前，然依刑法第二條第一項前段規定，行為後法律有變更者，應適用裁判
    時之法律，故依刑法第二條第一項前段之規定，就被告所宣告之刑併以諭知易科
    罰金之折算標準。至扣案之Ｖ八攝影機一台、錄影帶一捲及抄有丙○○之車牌號
    碼、住址及店址之紙條一張，被告始終否認為其所有，本院復查無其他證據足資
    證明確屬被告所有，亦非屬必須沒收之物，爰不另為沒收之諭知，併此敘明。
據上論斷，應依刑事訴訟法第二百九十九條第一項前段，刑法第二條第一項前段、第
三百十五條之一第二款、第四十一條第一項，罰金罰鍰提高標準條例第二條，判決如
主文。
中      華      民      國    九十      年      三      月     二十     日
                                    臺灣高雄地方法院刑事第一庭
                                        法  官   陳玉聰
右正本證明與原本無異。
如不服本判決，應於判決送達後十日內向本院提出上訴狀。
                         書記官   鄭淑臻
中        華        民        國      九十    年    三    月    二十    日
附錄本案論罪科刑法條全文：
刑法第三百十五條之一第二款
有左列行為之一者，處三年以下有期徒刑、拘役或三萬元以下罰金：
二  無故以錄音、照相、錄影或電磁紀錄竊錄他人非公開之活動、言論或
    談話者。


司法院資訊處製作；財團法人民間司法改革基金會備份。
